---
title: "Coronavírus Brasil - V1.3"
output: 
  flexdashboard::flex_dashboard:
    orientation: rows
    social: menu
---

```{r setup, include=FALSE}

library(flexdashboard)
library(ggplot2)
library(readxl)
library(tidyverse)
library(plotly)
library(ggmap)
library(maptools)     
library(spdep)          
library(cartography)    
library(tmap)           
library(leaflet)        
library(dplyr)
library(rgdal)
library(sp)
library(dplyr)
library(viridis)
library(RColorBrewer) 
library(treemap) 
library(rvest)
library(ggpubr)
library(highcharter)
library(tidyr) 
library(digest)
library(RCurl)

#Corana vírus BR
# trilha 
setwd("C:/Users/Afonso Campos/OneDrive - ufpr.br/Cursos/corona dashboard Afonso/sitecovidbr/covid19br")

url1 <- getURL("https://raw.githubusercontent.com/wcota/covid19br/master/cases-brazil-states.csv")


dados <- read.csv(text = url1)

#Renomenando as colunas 
#colnames(dados)
names(dados)[names(dados) == 'newCases'] <- 'numero'
names(dados)[names(dados) == 'state'] <- 'estado'
names(dados)[names(dados) == 'date'] <- 'datas'
names(dados)[names(dados) == 'deaths'] <- 'mortes'
dados<-dados[, c(1,3, 6,7)] #sel colunas renomeadas

##Removendo as linhas de total  
removelinha <- which(dados$estado=="TOTAL")
dados<-dados[-removelinha,]
estados2<-dados

#substituindo NA por zero
estados2[is.na(estados2)] <-  0
estados2$datas<-as.Date(estados2$datas)

#Criando a coluna regioes para cada estado 

#Norte
estados2$regioes[estados2$estado == "AM"|estados2$estado == "RR"|estados2$estado == "AP" | estados2$estado =="PA" |estados2$estado =="TO"|estados2$estado =="RO"|estados2$estado == "AC"] <- "NORTE"
#Nordeste
estados2$regioes[estados2$estado == "MA" |estados2$estado =="PI"|estados2$estado =="CE"|estados2$estado =="RN"|estados2$estado =="PE"|estados2$estado =="PB"|estados2$estado =="SE"|estados2$estado =="AL"|estados2$estado =="BA"]<- "NORDESTE"
#CENTRO_OESTE
estados2$regioes[estados2$estado == "MT"|estados2$estado =="MS"|estados2$estado =="GO"|estados2$estado == "DF"]<-"CENTRO-OESTE"
#SUDESTE
estados2$regioes[estados2$estado =="SP"|estados2$estado =="RJ"|estados2$estado =="ES"|estados2$estado =="MG"]<-"SUDESTE"
#SUL 
estados2$regioes[estados2$estado =="PR"|estados2$estado =="RS"|estados2$estado =="SC"|estados2$estado =="SUL"]<- "SUL"
             

#obetendo os dados acumulados por estado 
estados2<-estados2 %>% 
  group_by(estado) %>% 
  mutate(acumulado = cumsum(numero))


#mapa por regioes 
#acumulado por regiao e estado 
estados3<-estados2[,c(2,4,5)]
estados3<-estados3 %>% 
  group_by(regioes,estado) %>%
  summarise(acumulado = sum(numero))


#acumulado porestado 
estados4<-estados2[,c(2, 4)]
estados4<-estados4 %>% 
  group_by(estado) %>%
  summarise(acumulado = sum(numero))    


#MAPA Do Brasil

shp <- readOGR("Mapa\\.", "BRUFE250GC_SIR", stringsAsFactors=FALSE, encoding="UTF-8")
ibge <- read.csv("estadosibge.csv", header=T,sep=",")
#jusntando com a referencia 
estados5<-merge(estados4,ibge, by.x= "estado", by.y = "UF")
#juntando com o shapefile 
estadoshape <- merge(shp,estados5, by.x = "CD_GEOCUF", by.y = "Código.UF")

#coordenadas 
proj4string(estadoshape) <- CRS("+proj=longlat +datum=WGS84 +no_defs") #adicionando coordenadas geográficas
Encoding(estadoshape$NM_ESTADO) <- "UTF-8"




#obetendo os dados acumulados por data
dataacu<- estados2[, c(1,4)]
dataacu<-aggregate(.~datas, data=dataacu, FUN=sum)
dataacu$acumulado<-cumsum(dataacu$numero)
pal <- colorNumeric(c("yellow", "red", "darkred"), 1:max(estados5$acumulado))

#############dados mortes 
#extraindo dados p caixas 
url2 <- getURL("https://raw.githubusercontent.com/wcota/covid19br/master/cases-brazil-total.csv")

mortesestado <- read.csv(text = url2)

#Renomenando as colunas 

names(mortesestado)[names(mortesestado) == 'totalCases'] <- 'Total de Casos'
names(mortesestado)[names(mortesestado) == 'state'] <- 'estado'
names(mortesestado)[names(mortesestado) == 'deaths'] <- 'Mortes'
mortesestado <- mortesestado[, c(2, 3, 6)]


##Removendo as linhas de total  
removelinha2<-which(mortesestado=="TOTAL")
mortesestado<-mortesestado[-removelinha2,]


#caixa numero de dias epidemia 
hoje <-as.Date(Sys.Date())
inicioepi <- as.Date("2020-02-25")
numerodias <- as.numeric(difftime(max(hoje),min(inicioepi), units = c("days")))

```


Home {data-icon="fa-globe"}
=============================
Row {data-width=150}
--------------------------------------
### dias 
```{r}

valueBox(value = numerodias,icon = "fa-calendar",caption = "Dias da Epidemia no Brasil",color = "green")
```

### Data ultima atuliazação
```{r}

#atualizacao<-format(max(estados2$datas), "%d/%m/%Y")

datahora<- format(Sys.time(), '%d/%m/%Y - %Hh%M')


valueBox(value = datahora ,icon = "fa-calendar",caption = "Atualização dos Dados",color = "green")
```

### Confirmados 
```{r}
valueBox(value = max(dataacu$acumulado),icon = "fa-ambulance",caption = "Número de Casos",color = "orange")
```


### Mortes
```{r}
valueBox(value = sum(mortesestado$Mortes),icon = "fa-user-plus",caption = "Óbitos",color = "red")
```

### Letalidade 
```{r}
valueBox(value = paste(round(sum(mortesestado$Mortes)/max(dataacu$acumulado)*100,1), "%", sep = ""), icon = "fa-user-plus",caption = "Letalidade",color = "red")
```

Row
----------------------------------

### Mapa do Brasil 


```{r}

#######grafico mapa brasil 
#cores do mapa
#pal <- colorNumeric(c("yellow", "red", "darkred"), 1:max(estados5$acumulado))
pal <- colorQuantile("OrRd", domain = estados5$acumulado, n =5)
qpal_labs <- quantile(estados5$acumulado, seq(0, 1, .2)) # depends on n from pal
qpal_labs <- paste(lag(qpal_labs), qpal_labs, sep = " - ")[-1]# first lag is NA
qpal_colors <- unique(pal(sort(estados5$acumulado))) # hex codes

state_popup <- paste0("<strong>Estado: </strong>", 
                      estadoshape$NM_ESTADO, 
                      "<br><strong>Número de Casos: </strong>", estadoshape$acumulado)

# addLegend("bottomright", pal = qpal_labs, values = ~estadoshape$acumulado,
#             title = "Número de casos",
#             opacity = 1)
mapabra<-leaflet(data = estadoshape) %>%
  addProviderTiles("CartoDB.Positron") %>%
  addPolygons(fillColor = ~pal(estadoshape$acumulado), 
              fillOpacity = 0.8, 
              color = "#BDBDC3", 
              weight = 1, 
              popup = state_popup)%>%
  addLegend("bottomright", colors = qpal_colors, labels = qpal_labs,
            title = "Número de casos",
            opacity = 1)
mapabra

```

### Número de Casos Região 

```{r}

thm <- 
  hc_theme(
    colors = c("#1a6ecc", "#434348", "#90ed7d"),
    chart = list(
      backgroundColor = "transparent",
      style = list(fontFamily = "Source Sans Pro")
    ),
    xAxis = list(
      gridLineWidth = 1
    )
  )
tm2<-treemap(estados3, index=c("regioes","estado"),     vSize="acumulado", type="index",
        
        fontsize.labels=c(15,12),     
        fontcolor.labels=c("white","black"),
        fontface.labels=c(2,1),                  
        bg.labels=c("transparent"),             
        align.labels=list(
          c("center", "center"), 
          c("right", "bottom")
        ),                                  
        overlap.labels=0.5,                      
        inflate.labels=F,
        )

highchart() %>% 
  hc_add_series_treemap(tm2, allowDrillToNode = TRUE,
                        layoutAlgorithm = "squarified")%>% 
  hc_add_theme(thm)


```

Casos  {data-icon="fa-bar-chart"}
==================

Row{.tabset .tabset-fade}
----------------------------------------------------
### Regiõe (casos diários) 
Clique na legenda para remover uma ou mais regiões do gráfico
```{r}

estados6<- estados2[,c(1,4,5)]%>%
  group_by(datas, regioes)%>%
  summarise(acumulado = sum(numero))%>%
  spread(regioes, acumulado)

highchart() %>% 
  hc_chart(type = "column") %>%
  hc_plotOptions(column = list(stacking = "normal")) %>%
  hc_xAxis(categories = estados6$datas) %>%
  hc_add_series(name="Centro-Oeste",
                data = estados6$`CENTRO-OESTE`,
                stack = "Regiões", color = "#ff8000") %>%
  hc_add_series(name="Nordeste",
                data = estados6$NORDESTE,
                stack = "Regiões",  color = "#ff0000") %>%
  hc_add_series(name="Norte",
                data = estados6$NORTE,
                stack = "Regiões", color = "#0000ff") %>%
  hc_add_series(name="Sul",
                data = estados6$SUL,
                stack = "Regiões", color =  "#00ff00") %>%
  hc_add_series(name="Sudeste",
                data = estados6$SUDESTE,
                stack = "Regiões", color =  "#620000") %>%
  hc_add_theme(hc_theme_ft())

```

### Brasil Acumulado

```{r}

dataacu%>%
  hchart('line', hcaes(x = 'datas', y = 'acumulado'), color = "#ff0000")
  
```

### Casos  Acumulados Por Estados
Clique na legenda para remover um ou mais estados do gráfico
```{r}

estados2%>%
  hchart('line', hcaes(x = 'datas', y = 'acumulado', group = "estado"))

```




Óbitos e Letalidade {data-icon="fa-bar-chart"}
==================

Row
----------------------------------

### Total de Óbitos por Estado
```{r}
#obitos por estados 
#ultima data disponível
estadosobitos <- dados[dados$datas == max(as.character(dados$datas)),]

names(estadosobitos)[names(estadosobitos) == "mortes"] <- "óbitos"  

estadosobitos <- estadosobitos[estadosobitos$óbitos > 0,] #removendo o que for n tiver morte 

ggplot(estadosobitos, aes(x = reorder(estado, óbitos), y=óbitos))+
  ylab("Total de óbitos")+
  xlab("Estados")+
  ylim(NA, max(estadosobitos$óbitos)+500)+
  geom_text(aes(label=óbitos), hjust=-0.1, size=3.5)+
  geom_bar(stat = "identity", fill = "#db1414")+
  coord_flip()+
  theme_classic()
```

### Letalidade por Estado
```{r}
#acumulado até a ultima data 
estadosacumulado <- estados2[estados2$datas ==max(as.character(estados2$datas)),]
 

estadosacumulado$letalidade<-round(estadosacumulado$mortes/estadosacumulado$acumulado*100,2)

#Média nacional 
med_bra<-round(sum(estadosacumulado$mortes)/sum(estadosacumulado$acumulado)*100, 2) #aqui conta estados sem óbito

estadosacumulado <- estadosacumulado[estadosacumulado$letalidade > 0,] #removenvo os 0

ggplot(estadosacumulado, aes(x = reorder(estado, letalidade), y=letalidade))+
  ylab("Letalidade (%)") +
  xlab("Estados")+
  ylim(NA, max(estadosacumulado$letalidade)+1)+
  geom_text(aes(label=letalidade), hjust=-0.1, size=3.5)+
  geom_bar(stat = "identity", fill = "#db1414")+
  coord_flip()+
   geom_hline(yintercept = med_bra, size =1.2,linetype= "dashed", color ="#f0674f")+
   geom_text(aes(y=med_bra, label=paste0("Média Nacional ",med_bra,"%"), x= "SC"))+
  theme_classic()

```

Tempo de dobra {data-icon="fa-bar-chart"}
==================

Row
----------------------------------

### Dobra - Casos

Tempo de dobra considerando os dados da última atualização e tomando como referência o número casos de sete dias atrás

```{r}
dobra <- function(dia, final, inicial){
  round(dia/(log2(final) -log2(inicial)), 2)
}

dat.ini<-estados2[estados2$datas == max(estados2$datas)-7,]
dat.ini<- dat.ini[,c(1,2,3,6)]
dat.fin<-estados2[estados2$datas == max(estados2$datas),]
dat.fin<-dat.fin[,c(1,2,3,6)]
dat.ini.fin <-  cbind(dat.ini, dat.fin)
dat.ini.fin <-dat.ini.fin %>% 
  group_by(estado) %>% 
  summarise( obi.dob= dobra(7, mortes1, mortes), casos.dob = dobra(7, acumulado1, acumulado))
####plot 
ggplot(dat.ini.fin, aes(x = reorder(estado, desc(casos.dob)), y=casos.dob))+
  ylab("Número de dias ")+
  xlab("Estados")+
  ylim(NA, max(dat.ini.fin$casos.dob)+30)+
  geom_text(aes(label=casos.dob), hjust=-0.1, size=3.5)+
  geom_bar(stat = "identity", fill = "#e8a41c")+
  coord_flip()+
  theme_classic()
```

### Dobra - Óbitos 

Tempo de dobra considerando os dados da última atualização e tomando como referência o número óbitos de sete dias atrás

```{r}
ggplot(dat.ini.fin, aes(x = reorder(estado, desc(obi.dob)), y=obi.dob))+
  ylab("Número de dias")+
  xlab("Estados")+
 ylim(NA, max(dat.ini.fin$obi.dob)+10)+
  geom_text(aes(label=obi.dob), hjust=-0.1, size=3.5)+
  geom_bar(stat = "identity", fill = "#ab0f0f")+
  coord_flip()+
  theme_classic()
```


Informações {data-icon="fa-address-card"}
==================


**Gráficos Coronavírus (COVID-19) BRASIL**

- Este site foi elaborado com intuito de fornecer gráficos sobre a evolução da pandemia do coronavírus no Brasil. As atualizações irão ocorrer conforme os dados forem disponibilizados, sendo o site atualizado de uma a duas vezes por dia. 

- Quase todos os gráficos disponibilizados são interativos e melhor observados em dispositivos como tabletes e computadores. Em celulares, recomenda-se a utilização em modo paisagem. 

- Novos gráficos poderão ser implementados. 

**Recomendações de Sites**

- Acredito que as melhores informações sobre o andamento da pandemia em português estão no canal do [Atila Lamarindo]( https://www.youtube.com/channel/UCSTlOTcyUmzvhQi6F8lFi5w) no youtube. 


**Dados e deploy** 

- Os dados para elaboração dos gráficos foram obtidos a partir do github do [Wesley Costa](https://github.com/wcota).

- Estava com o site pronto mas sem conseguir hospedar, graças ao exemplo no git do [Ramir Krispin](https://github.com/RamiKrispin) entendi como resolver o problema. 



**Contato ** 

Críticas, sugestões e contribuições podem ser enviadas por [e-mail](mailto:afonso@agronomo.eng.br), ou inbox no meu [twitter](https://twitter.com/GenAgronomica).

At.te, 

Eng. Agro. Amaro Afonso Campos de Azeredo

Doutor em genética e melhoramento
